【裁判字號】    89,易,4034
【裁判日期】    900223
【裁判案由】    竊盜等
【裁判全文】
臺灣板橋地方法院刑事判決                        八十九年度易字第四０三四號
    公  訴  人  臺灣板橋地方法院檢察署檢察官
    被      告  丙○○
右列被告因竊盜等案件，經檢察官提起公訴（八十九年度偵字第一一七六五號），本
院判決如左：
    主  文
丙○○竊盜，處有期徒刑月，如易科罰金，以佰元折算壹日。緩刑年。其餘被
訴部分無罪。
    事  實
一、丙○○意圖為自己不法之所有，於民國（下同）八十九年三月九日上午，在其女
    友乙○○位於臺北縣中和市○○路三二０巷十弄二十九號十樓住處內，趁機竊取
    林女所有置於皮包內之中國國際商業銀行信用卡（卡號：0000000000000000號，
    起訴書誤載為金融卡）一枚，得手後，並於該址房間書桌抽屜內覓得該信用卡之
    原始密碼單（林女未曾更改密碼），而知悉其密碼，旋於當日中午十二時五十九
    分許，赴位於同市○○路○段一四六號之上海商業儲蓄銀行中和分行，將其甫竊
    得之上開信用卡插入該分行提款機內，以冒用密碼之預借現金方式，由該提款機
    內提領取得現金新臺幣（下同）二萬元，而以不正方法由自動付款設備取得他人
    之財物。嗣於當日下午一時許，乙○○發現其上開信用卡遭竊後，始報警查悉上
    情。
二、案經乙○○訴由臺北縣警察局中和分局報請臺灣板橋地方法院檢察署檢察官偵查
    起訴。
    理  由
壹、有罪部分：
一、訊據被告丙○○對其於前揭時、地持告訴人乙○○之信用卡提領現金一節，固坦
    承不諱，惟矢口否認前揭竊盜犯行，辯稱：伊當時係受乙○○請託代為領取現金
    ，並無竊取信用卡及詐領現金之情事云云。經查：右揭被告竊取上開信用卡並持
    以提領現金之事實，迭據告訴人乙○○於警訊時、偵查中及本院調查、審理時指
    訴綦詳，核其先後指訴之情節均屬相符，並經檢察官勘驗上海商業儲蓄銀行中和
    分行之上開提款機監視錄影帶查證屬實，製有勘驗筆錄一份附卷可稽，且被告與
    告訴人乙○○當時仍為男女朋友關係一節，業據彼等二人一致陳明在卷，而告訴
    人乙○○於上開信用卡遭竊當日（八十九年三月九日），即立刻以電話向中國國
    際商業銀行辦理掛失手續，亦經本院函詢該銀行查證屬實，有持卡人資料查詢表
    一份在卷可查，是告訴人乙○○與被告當時既係關係密切之男女朋友，倘告訴人
    乙○○果係委請被告持該信用卡代為提領現金，衡情焉有無端辦理該信用卡掛失
    手續而徒增自身麻煩與困擾之動機與必要，此益徵告訴人乙○○之指訴確與事實
    相符，被告空言受託領款云云，顯屬事後圖卸推託之詞，要無足採，本件事證已
    臻明確，被告犯行洵堪認定。
二、核被告所為，係犯刑法第三百二十條第一項之竊盜罪及同法第三百三十九條之二
    第一項之利用自動付款設備詐欺取財罪；其所犯上開二罪間，具有方法結果之關
    係，為牽連犯，應依刑法第五十五條後段規定從一重之竊盜罪處斷。爰審酌被告
    為貪圖私利，竟擅竊取友人信用卡詐領款項，非但使友人無端蒙受損失，亦破壞
    其與友人間之信賴關係，並參酌其犯罪手段、所生危害尚非重大、犯罪後猶飾詞
    矯辯態度不佳等一切情狀，量處如主文所示之刑，並諭知易科罰金之折算標準，
    以示懲戒。查被告前未曾受有期徒刑以上刑之宣告，有臺灣高等法院檢察署刑案
    資料簡覆表一份附卷可稽，其因一時失慮致罹刑章，經此偵、審暨科刑教訓當知
    所警惕，信無再犯之虞，本院因認上開對其宣告之刑以暫不執行為適當，爰併予
    宣告緩刑三年，用啟自新。末查被告行為後，刑法第四十一條業於九十年一月十
    日修正公布，並於同年月十二日生效，其中就得易科罰金之罪之範圍，由舊法所
    定之「犯最重本刑為三年以下有期徒刑以下之刑之罪，而受六月以下有期徒刑或
    拘役之宣告」者，擴張為新法所定之「犯最重本刑為五年以下有期徒刑以下之刑
    之罪，而受六月以下有期徒刑或拘役之宣告」者，本件被告所犯之詐欺取財罪，
    既屬「最重本刑為五年以下有期徒刑以下之刑之罪」，且其宣告刑亦屬「六月以
    下有期徒刑之宣告」者，自應適用修正後之刑法第四十一條第一項規定，併為易
    科罰金之諭知，附此說明。
貳、無罪部分：
一、公訴意旨略以：被告與另一位不詳姓名年籍成年男子，共同意圖為自己不法所有
    ，並基於竊盜之犯意聯絡與行為分擔，於八十五年五月間，在告訴人甲○○位於
    壹北縣中和市○○路○段一二八巷一弄一之一號之住處內，竊取告訴人甲○○所
    有之戒指、項鍊、手飾等財物（價值合計約二十萬元），因認被告涉有刑法第三
    百二十條第一項之竊盜罪嫌云云。
二、按犯罪事實應依證據認定之，無證據不得推定其犯罪事實；又不能證明被告犯罪
    者，應諭知無罪之判決；刑事訴訟法第一百五十四條及第三百零一條第一項分別
    定有明文。
三、本件公訴人認被告涉有此部分竊盜罪嫌，無非以告訴人甲○○之指訴、證人即統
    告訴人甲○○友人劉偉浩之證詞為據，惟訊據被告丙○○堅決否認有此部分竊盜
    犯行，辯稱：伊並無竊取告訴人甲○○財物之情事等語。
四、經查：告訴人甲○○雖於偵查中及本院調查時一再指陳被告涉有上開竊盜犯行，
    惟依其先後指訴細節觀之，其於偵查中原指稱被告係於八十五年五月間竊取其所
    有之戒指、項鍊等財物云云（參見偵查卷第二十四頁背面），嗣於本院調查時竟
    又改稱被告應係於八十三年六月六日竊取其所有之戒指、項鍊、手錶及現金數萬
    元等財物云云（參見本院八十九年十一月十七日訊問筆錄第三頁及同年十二月五
    日訊問筆錄第四頁），告訴人甲○○對於被告竊取財物之時間及竊取財物之種類
    等重要關鍵事項，先後指述之內容竟顯有歧異且差距甚大，則其指訴之內容是否
    確與事實相符，已非無疑，且證人劉偉浩於偵查中雖自行到庭證稱被告涉有上開
    竊盜犯行云云，然其並未見聞被告為該等竊盜犯行，亦據其證述無訛，則其片面
    陳述被告涉有竊盜犯行之證詞，是否堪予採信，實非無疑，殊難援為佐證告訴人
    甲○○前開指訴之補強證據，另證人即告訴人甲○○之女乙○○雖於本院調查時
    到庭證稱被告有上開竊盜行為云云，然依其證述內容觀之，其僅係因事後被告陳
    稱曾竊取其住處內財物，始認被告有該等竊盜犯行，其既未見聞被告有竊取或持
    有告訴人甲○○所失竊之財物之情形，自難憑其基於傳聞之證詞遽認被告涉有何
    等竊盜罪嫌，再告訴人甲○○及證人乙○○雖一致陳稱彼等與被告曾於八十五年
    五月間或八十三年六月間，同赴臺北縣警察局中和分局南勢角派出所，就上開竊
    盜案件備案，雙方並達成和解云云，然質諸被告堅陳並無此等情事，而經檢察官
    及本院先後函請臺北縣警察局中和分局查明於八十五年五月間及八十三年六月間
    ，是否有告訴人甲○○因自宅遭竊而赴該轄南勢角派出所備案之情事，據覆南勢
    角派出所之八十五年度簿冊業於八十九年六月十一日遭雨水淹浸泡損，八十三年
    度之簿冊則因逾越存檔公文期限銷毀，目前均已查無資料等節，亦有該派出所陳
    報單及臺北縣警察局中和分局八十九年十二月二十二日八九北警中刑如字第三九
    七九０號函文各一份在卷可參，本件既無相關之資料足資證明告訴人與被告雙方
    曾就告訴人甲○○所指之上開竊盜案件有協商和解之情事，尤無從憑告訴人甲○○及證人乙○○所陳之此部分客觀事態遽認被告涉有何等竊盜罪嫌。綜上所述，
    本件公訴人所指各端，既無一足資證明被告有此部分竊盜罪嫌，復查無其他積極
    證據足資證明被告涉有公訴意旨所指之此部分犯行，要屬不能證明其犯罪，爰為
    無罪之諭知。
據上論斷，應依刑事訴訟法第二百九十九條第一項前段、第三百零一條第一項，刑法
第三百二十條第一項、第三百三十九條之二第一項、第五十五條後段、第二條第一項
前段、第四十一條第一項、第七十四條第一款，罰金罰鍰提高標準條例第一條前段、
第二條，判決如主文。
本案經檢察官簡美慧到庭執行職務
中      華      民      國       九十       年     二     月    二十三  日
                                        臺灣板橋地方法院刑事第二庭
                                            法  官  王  屏  夏
右正本證明與原本無異。
如不服本判決，應於判決送達後十日內，向本院提出上訴狀。
                                            書記官  楊  璧  華
中      華      民      國       九十       年     二     月    二十六  日
附錄本案論罪科刑法條全文：
刑法第三百二十條：
意圖為自己或第三人不法之所有，而竊取他人之動產者，為竊盜罪，處五年以下有期
徒刑、拘役或五百元以下罰金。
意圖為自己或第三人不法利益，而竊佔他人之不動產者，依前項之規定處斷。
前二項之未遂犯罰之。
刑法第三百三十九條之二：
意圖為自己或第三人不法之所有，以不正方法由自動付款設備取得他人之物者，處三
年以下有期徒刑、拘役或一萬元以下罰金。
以前項方法得財產上不法之利益或使第三人得之者，亦同。


司法院資訊處製作；財團法人民間司法改革基金會備份。
